【裁判字號】    89,上訴,1383
【裁判日期】    891122
【裁判案由】    搶奪
【裁判全文】
臺灣高等法院臺南分院刑事判決              八十九年度上訴字第一三八三號 Ｇ
      上  訴  人  臺灣臺南地方法院檢察署檢察官
      被      告  乙  ○  ○
右上訴人因被告等搶奪案件，不服臺灣臺南地方法院八十九年度訴字第九八二號中華
民國八十九年八月三十一日第一審判決（起訴案號：臺灣臺南地方法院檢察署八十九
年度偵字第七七○九號），提起上訴，本院判決如左：
      主      文
原判決關於乙○○部分撤銷。
乙○○共同意圖為自己不法之所有，而搶奪他人之動產，處有期徒刑壹年。
其他上訴駁回。
      事      實
一、乙○○曾分別於民國（下同）七十二年及七十四年間因竊盜罪，經臺灣臺南地方
    法院分別判處有期徒刑四月、六月確定；復於七十六間犯恐嚇罪，經本院減刑判
    處有期徒刑三月確定；最後於八十間因違反麻醉藥品管理條例，經臺灣臺南地方
    法院判處有期徒刑六月確定，於八十年十一月二十日易科罰金執行完畢（未構成
    累犯）。猶不知悔改，復與其妻甲○○共同意圖為自己不法之所有，二人共同騎
    乘一部車號ＶＤＡ--２０６號機車為工具，由乙○○搭載甲○○找尋搶奪目標，
    於八十九年六月二十七日十七時二十分許，在台南縣永康市○○路二一六號前，
    見丙○○○騎車，二手拿東西，其中左手拿一只皮包，二人認機不可失，乃尾隨
    丙○○○之後，並自丙○○○所騎之車左側，趁其未備之際，由甲○○下手搶奪
    丙○○○所有皮包一個，內有現金新台幣（下同）五百元及電話簿一本，旋即駕
    車逃逸。二人得手後乃取走皮包中之四百一十一元花用，再將該只皮包（內餘現
    金八十九元及電話簿一本）丟棄於台南縣永康市○○路二一七巷口附近之草叢內
    。嗣因有人見及車牌號碼，告知丙○○○而報警，旋於同日十七時三十五分許，
    為警循線在同台南縣永康市○○路與新行街口攔截查獲，並依渠等之供述於上開
    草叢中尋獲被丟棄之皮包。
二、案經丙○○○訴由台南縣警察局永康分局報請臺灣臺南地方法院檢察署檢察官偵
    查起訴。
      理      由
一、訊據被告乙○○、甲○○對於右揭時地騎乘機車尾隨被害人丙○○○，自後搶奪
    其皮包之事實，業據被告乙○○於檢察官偵查中、原審及本院審理時及被告甲○○於警訊、檢察官偵查中、原審及本院審理時均坦承不諱，核與被害人丙○○○
    於警訊時指訴之情節相符。被告甲○○於偵查中供承：我先生告訴我那裡有一婦
    女手裡有拿皮包，那個人較好下手，他就載我過去，我就將她皮包拿起來等語（
    見偵查卷第十頁）；被告乙○○於偵查中亦供承：當時我騎機車載我太太，看到
    被害人我跟我太太說那個婦人有拿一個皮包，騎從旁邊過去，要拿比較好拿，我
    就騎到那婦人旁，我太太就下手拿走皮包，拿到皮包之時，我有馬上騎快一點，
    遠一點又恢復等語（見偵查卷第十頁背面）；告四人於警訊亦指稱：伊行經台南
    縣永康市○○路二一六號前，突然有二人騎乘機車自伊之背後搶奪皮包，皮包內
    有現金五百元及電話簿一本等語，復有贓證物認領保管單一紙在附可資佐證，足
    認被告等之自白核與事實相符。本件事證明確，被告二人犯行均堪認定。
二、核被告乙○○、甲○○所為，係犯刑法第三百二十五條第一項之搶奪罪。被告二
    人間就所犯搶奪罪部分，互有犯意聯絡及行為分擔，為共同正犯。原審就被告甲○○部分以罪證明確，因以適用刑法第二十八條、第三百二十五條第一項、第七
    十四條第一款等規定，並審酌被告犯罪之動機、目的、所生之危害、犯後均坦承
    罪行態度良好等一切情狀，量處有期徒刑一年。並以被告甲○○前未曾受有期徒
    刑以上刑之宣告，渠因一時貪慾，致觸刑章，經此教訓，當知所警惕而無再犯之
    虞，認以暫不執行為適當，而併宣告緩刑五年。本院經核原判決認事用法俱無不
    合，量刑及諭知緩刑亦稱妥適，檢察官上訴意旨以原判決諭知緩刑不當而指摘原
    判決不當，並無可取，為無理由，應予駁回。
三、原審就被告乙○○部分以罪證明確，因以論罪科刑固非無見，惟原判決亦諭知緩
    刑五年，然查被告乙○○曾分別於七十二年及七十四年間因竊盜罪，經臺灣臺南
    地方法院分別判處有期徒刑四月、六月確定；復於七十六間犯恐嚇罪，經本院減
    刑判處有期徒刑三月確定；最後於八十間因違反麻醉藥品管理條例，經臺灣臺南
    地方法院判處有期徒刑六月確定，於八十年十一月二十日易科罰金執行完畢，有
    本院被告全國前案紀錄表在卷可憑，顯見被告前科累累，檢察官上訴意旨以原判
    決諭知被告乙○○緩刑不當，而指摘原判決不當，為有理由。原判決既有可議，
    自應由本院予以撤銷改判，爰審酌被告有多次前科紀錄，又不思以正當工作賺取
    生活所需，竟圖以機車搶奪方式快速獲取金錢花用之犯罪動機、目的、行搶之手
    段、被告乙○○僅受國小教育，智識程度不高、以騎乘機車方式搶奪對被害人暨
    社會治安所生之危害、犯後均坦承罪行，態度良好等一切情狀，量處有期徒刑一
    年，以資儆懲。
據上論斷，應依刑事訴訟法第三百六十八條、第三百六十九條第一項前段、第三百六
十四條、第二百九十九條第一項前段，刑法第二十八條、第三百二十五條第一項，判
決如主文。
本案經檢察官楊秀美到庭執行職務。
中    華    民    國      八十九      年      十一      月      二十二  日
                                  臺灣高等法院臺南分院刑事第一庭
                                      審判長法官  鄭    文    肅
                                            法官  王    浦    傑
                                            法官  楊    明    章
右正本證明與原本無異。
如不服本判決，應於判決送達後十日內向本院提出上訴狀，其未敘述理由者並應於提
出上訴狀後十日內向本院補提理由書（應附繕本)。
                                       法院書記官  易    慧    玲
中    華    民    國      八十九      年      十一      月二十三  日
附錄本判決論罪科刑法條：
刑法第三百二十五條第一項：意圖為自己或第三人不法之所有，而搶奪他人之動產者
                          ，處六月以上五年以下有期徒刑。


司法院資訊處製作；財團法人民間司法改革基金會備份。
